臺灣桃園地方法院刑事裁定
111年度毒聲字第1077號
聲  請  人  臺灣桃園地方檢察署檢察官
被      告  TRAN VAN HUNG（中文姓名：陳文雄）





上列聲請人因被告毒品危害防制條例案件，聲請將被告送觀察、
勒戒（111年度毒偵字第2567號），本院裁定如下：
    主  文
TRAN VAN HUNG施用第二級毒品，應送勒戒處所觀察、勒戒，其
期間不得逾貳月。
    理  由
一、聲請意旨略以：被告TRAN VAN HUNG基於施用第二級毒品之
    犯意，於民國111年3月25日上午8時許，在桃園市某處，以
    將毒品摻入香菸內點燃吸食之方式，施用第二級毒品甲基安
    非他命1次。爰依毒品危害防制條例第20條第1項、觀察勒戒
    處分執行條例第3條第1項規定，聲請裁定將被告送勒戒處所
    觀察、勒戒等語。
二、犯毒品危害防制條例第十條之施用毒品罪者，檢察官應聲請
    法院裁定，令被告入勒戒處所觀察、勒戒，其期間不得逾二
    月，毒品危害防制條例第20條第1項定有明文。
三、被告TRAN VAN HUNG於111年3月25日某時，在臺灣地區某不
    詳地點施用第二級毒品甲基安非他命乙節，業據被告於警詢
    及偵訊中坦承不諱，且其為警查獲時所採集之尿液檢體，經
    送檢驗確呈甲基安非他命陽性反應，此有台灣檢驗科技股份
    有限公司報告編號：UL/2022/00000000濫用藥物檢驗報告、
    桃園市政府警察局尿液暨毒品檢體真實姓名與編號對照表等
    在卷可稽，得以認定。聲請意旨認被告於該日上午8時許，
    在桃園市某處為上述施用第二級毒品行為，然被告於警詢及
    偵訊中，均僅表示其係於111年3月25日施用甲基安非他命，
    詳細時間已不復記憶，施用地點亦僅知悉係在名為「阿德」
    之友人住處，亦難認確係在桃園市內，是此部分聲請意旨容
    有誤會，惟因不影響被告涉有施用第二級毒品之行為，故由
    本院逕予更正之。又被告未曾因施用毒品案件經法院裁定送
    觀察、勒戒，此有臺灣高等法院被告前案紀錄表附卷為憑，
    依上開規定，應令其入勒戒處所觀察、勒戒。
四、聲請意旨另敘明被告為外籍移工，在我國境內並無一定住居
    所或設籍，考量其無長久居住之意，且可任意出境，難認其
    能如期完成長達1年6月之戒癮治療程序，即無予以從事戒癮
    治療之餘地等語。本院審核卷內事證，認此部分聲請意旨之
    主張為有理由，則檢察官未為附命完成戒癮治療之緩起訴處
    分，逕向本院聲請將被告送觀察、勒戒，自難認有何裁量權
    濫用或不當之情形。從而，檢察官聲請裁定將被告送勒戒處
    所觀察、勒戒，於法並無不合，應予准許。
五、依毒品危害防制條例第20條第1項，觀察勒戒處分執行條例
    第3條第1項，裁定如主文。
中　　華　　民　　國　　111 　年　　7 　　月　　28　　日
                  刑事第一庭  法　官　陳布衣

以上正本證明與原本無異。
如不服本裁定，應於裁定送達後5 日內向本院提出抗告狀。
　　　　　　　　　　　　　　　書記官　蔡昌霖 
中　　華　　民　　國　　111 　年　　7 　　月　　28　　日